【裁判字號】    97,易,1554
【裁判日期】    970513
【裁判案由】    傷害
【裁判全文】
臺灣臺中地方法院刑事判決              97年度易字第1554號
公  訴  人  臺灣臺中地方法院檢察署檢察官
被      告  乙○○
                    7號
被      告  甲○○
上列被告因傷害案件，經檢察官提起公訴（96年度偵字第25038號
），本院判決如下：
    主    文
本件公訴不受理。
    理    由
一、公訴意旨如起訴書所載(詳如附件)。
二、按告訴乃論之罪，告訴人於第一審辯論終結前得撤回其告訴
    ，又告訴經撤回者，應諭知不受理之判決，並得不經言詞辯
    論為之，刑事訴訟法第238條第1項、第303條第3款、第307
    條，分別定有明文。
三、查本件告訴人乙○○、甲○○告訴被告甲○○、乙○○傷害
    案件，起訴書認係犯刑法第277條第1項之罪，依同法第287
    條之規定，須告訴乃論。茲據告訴人乙○○、甲○○於本院
    97年5月6日訊問時均當庭撤回其等之告訴，依照上開說明，
    本件爰不經言詞辯論，諭知不受理之判決。
據上論斷，應依刑事訴訟法第303條第3款、第307條判決如主文
。
中    華    民    國    97    年    5     月    13    日
                        刑事第三庭  法  官  楊曉惠
以上正本證明與原本無異。
如不服本判決，應於收受送達後10日內向本院提出上訴書狀（應
敘述具體理由並附繕本）。
上訴書如未敘述理由，應於上訴期間屆滿後20日內補提理由書於
本院。
                                    書記官  陳玲誼
中    華    民    國    97    年    5     月    13    日
附件
臺灣臺中地方法院檢察署檢察官起訴書
                                     96年度偵字第25038號
                                     97年度偵字第3683號
    被      告  乙○○  女  47歲（民國○○年○月○日生）
                        住臺中縣東勢鎮○○里○○路永盛巷
                        44之7號
                        國民身分證統一編號：Ｚ000000000號
    被      告  甲○○  男  53歲（民國○○年○月○日生）
                        住臺中縣東勢鎮○○路永盛巷103號
                        居臺中縣東勢鎮番仔溝旁農寮
                        國民身分證統一編號：Ｚ000000000號
上列被告因傷害案件，業經偵查終結，認應該提起公訴，茲將犯
罪事實及證據並所犯法條分敘如下：
            犯罪事實
一、甲○○於民國96年9月18日晚間10時許，在臺中縣東勢鎮番
    仔溝旁之農寮住處，與乙○○發生口角衝突，雙方竟基於傷
    害之犯意而發生互毆。甲○○先持杯子砸向乙○○，乙○○
    閃避後，亦持杯子丟向甲○○之肩膀。甲○○遂持煙灰缸丟
    向乙○○之頭部，乙○○亦持煙灰缸砸向甲○○之腹部，2
    人並互相拉扯，致乙○○受有頭皮撕裂傷之傷害，甲○○受
    有左眉部擦傷、左臉頰皮下瘀血、左上背皮下瘀血及擦傷等
    傷害。
二、案經乙○○訴由臺中縣警察局東勢分局及甲○○報告偵辦。
        證據並所犯法條
一、訊據被告甲○○對於上開時、地傷害乙○○之事實，坦承不
    諱；被告乙○○則矢口否認有何傷害犯行，辯稱：伊生氣有
    拿茶杯丟地上，但沒丟到甲○○云云。經查：上開事實，業
    據證人即在場人張德隆證述明確，並有診斷證明書2紙、現
    場圖1紙、現場照片4張在卷可稽。參以被告甲○○、乙○○
    自承與張德隆無任何故舊恩仇乙節屬實，是張德隆當無設詞
    誣陷之理，其證言應堪採信。足認被告甲○○之自白與事實
    相符，被告乙○○上開置辯，顯係卸責之詞，委無足採。本
    件事證明確，被告2人之犯行洵堪認定。
二、核被告甲○○、乙○○所為，均係犯刑法第277條第1項之傷
    害罪嫌。
三、依刑事訴訟法第251條第1項提起公訴。
    此    致
臺灣臺中地方法院
中    華    民    國    97    年    2     月    4     日
                              檢  察  官   王文和
                                           周佩瑩
本件正本證明與原本無異
中    華    民    國    97    年    2     月    18    日
                              書  記  官   李嘉耿
所犯法條
中華民國刑法第277條第1項
傷害人之身體或健康者，處三年以下有期徒刑、拘役或一千元以
下罰金。


司法院資訊處製作；財團法人民間司法改革基金會備份。
